# 合并报表层间单项履约义务的识别

提问人：fansq319 时间：2020-09-01 15:03:15
请教陈版，如果存在甲集团公司的乙、丙子公司联合招标中标第三方丁公司EPC总包项目。乙公司负责方案设计和测试，其他工作丙公司负责。问题：乙丙公司各自何时确认收入，甲集团公司合并报表如何确认收入？是否需要突破单体法人，从集团角度来看，合并合同，识别单项履约义务，然后按照这个思路进行合并处理？

回答人：chenyiwei
基本可以这样理解。
在合并报表层面，需首先考虑各子公司分别与业主签订的合同是否在经济上紧密关联，从而满足新收入准则关于“合同合并”的条件；如果满足“合同合并”条件的，则应针对合并后的合同重新梳理确定履约义务，以及按照五步法的要求重新执行各后续步骤。这样处理的结果可能导致即使子公司之间就该业务没有内部交易，但合并报表的结果与各单体层面的结果仍存在不一致的情况。这也是实体理论下合并报表的“视角差异调整”的一部分。